臺灣高雄地方法院刑事判決　　　　　　　　　　　　九十三年度易字第一二二五號
　　公　訴　人　臺灣高雄地方法院檢察署檢察官
　　被　　　告　乙○○
右列被告因違反動產擔保交易法案件，經檢察官聲請以簡易判決處刑（九十三年度偵
字第一四二三二號），本院認不宜簡易判決處刑，改依通常程序判決如左：
    主  文
乙○○動產擔保交易之債務人，意圖不法之利益，將標的物遷移，致生損害於債權人
，處拘役伍拾伍日，如易科罰金，以參佰元折算壹日。
    事  實
一、乙○○於民國九十年十二月十日，以動產擔保交易法之附條件買賣之方式，向歌
    林股份有限公司（下稱歌林公司）購買型號ＣＴ─二九ＦＶ型彩色電視機一臺，
    為動產擔保交易之債務人，雙方約定總價新臺幣（下同）二萬七千七百元，每月
    一期分十三期付清，除頭期款三千七百元外，第二期款後每期二千元，約定每月
    十日前繳付，動產擔保交易之標的物即上開電視機之存放地點為高雄市○鎮區○
    ○路二二巷七號四樓，在價款未繳清前，前揭動產擔保交易之標的物仍屬歌林公
    司所有，乙○○僅得占有使用，不得將上開動產擔保交易之標的物遷移、出賣、
    出借、出質、移轉、抵押或為其他處分。詎乙○○在取得上開動產擔保交易之標
    的物之後，竟意圖不法之利益，僅付款七期，即未繳納其餘分期款，且於九十二
    年八月間，將前揭動產擔保交易之標的物自前開約定之存放地點，遷移至高雄市
    前鎮區○○路四十六號，致歌林公司無從占有上開動產擔保交易之標的物，依動
    產擔保交易法之規定行使取償之權利而受有損害。
二、案經歌林公司訴由臺灣高雄地方法院檢察署檢察官偵查後，聲請簡易判決處刑，
    本院認不宜簡易判決處刑，改依通常程序審判。
    理  由
一、訊據被告乙○○對於右揭時日，以動產擔保交易法之附條件買賣之方式，向歌林
    公司購買前開電視機一臺，且僅付款七期，即未繳納其餘分期款，並將前揭電視
    機遷移至高雄市○鎮區○○路四十六號之事實供認不諱，惟矢口否認有上開犯行
    ，辯稱：因無力繳納分期款而未繳納其餘分期款，且因搬家始將上開電視機遷移
    ，並無不法利益之意圖云云。經查：
    (一)被告於右揭時日，以動產擔保交易法之附條件買賣之方式，向歌林公司購買上
      開電視機一台，為動產擔保交易之債務人，雙方約定總價二萬七千七百元，每
      月一期分十三期付清，除頭期款三千七百元外，第二期款後每期二千元，約定
      每月十日前繳付，動產擔保交易之標的物即上開電視機之存放地點為高雄市○
      鎮區○○路二二巷七號四樓，在價款未繳清前，前揭動產擔保交易之標的物仍
      屬歌林公司所有，被告僅得占有使用，不得將上開動產擔保交易之標的物遷移
      、出賣、出借、出質、移轉、抵押或為其他處分。然被告在取得上開動產擔保
      交易之標的物後，僅付款七期，即未繳納其餘分期款，並將前揭動產擔保交易
      之標的物自前開約定之存放地點遷移至他處，致歌林公司無從占有上開動產擔
      保交易之標的物之事實，業據告訴人歌林公司之代理人曾輝展於警詢及偵查中
      指訴綦詳，並有歌林電器製品附條件買賣契約書、歌林股份有限公司銷貨傳票
      、
    (二)被告於右揭時日，將上開動產擔保交易之標的物自前開約定之存放地點遷移至
      前揭處所之事實，業據被告於本院準備程序中供承在卷，且被告於將前揭動產
      擔保交易之標的物遷移以後，從未通知歌林公司，復據被告於本院準備程序及
      審判中供認屬實，衡諸常情，若被告並無不法利益之意圖，豈有於無力繳納其
      餘分期款，且因搬家而將上開動產擔保交易之標的物遷移以後，仍未與歌林公
      司聯絡，以便歌林公司得以占有上開動產擔保交易之標的物，依動產擔保交易
      法之規定行使取償之權利之理，顯見其主觀上應有不法利益之意圖。
    (三)綜上所陳，被告上開辯解，無非事後卸責之詞，不足採信。本件事證明確，被
      告犯行洵堪認定。
二、核被告乙○○所為，係犯動產擔保交易法第三十八條之動產擔保之債務人，將標
    的物遷移罪。爰審酌被告未能依約繳付分期款，且將上開動產擔保交易之標的物
    遷移，致告訴人因而追索無著，僅能利用司法程序迫使被告出面解決，其間業已
    造成告訴人利益損失及成本增加，被告自應受有相當程度之非難，且迄今仍未與
    告訴人達成民事上之和解，及犯罪後復否認犯行，態度尚非良好等一切情狀，量
    處如主文所示之刑，並諭知易科罰金之折算標準。
據上論斷，應依刑事訴訟法第四百五十二條、第二百九十九條第一項前段，動產擔保
交易法第三十八條，刑法第十一條前段、第四十一條第一項，罰金罰鍰提高標準條例
第一條前段、第二條，判決如主文。
本案經檢察官甲○○到庭執行職務。
中      華      民      國      九十三      年    十一    月    三十    日
                                臺灣高雄地方法院刑事第十二庭
                                    審判長法  官    張維君
                                          法  官    劉惠娟
                                          法  官    伍逸康
右正本證明與原本無異。
如不服本判決，應於判決送達後十日內，向本院提出上訴狀。
                                          書記官    吳月華
中      華      民      國      九十三      年    十一    月    三十    日
附錄本案論罪科刑法條全文：
動產擔保交易法第三十八條
 (處分標的物之處罰)
動產擔保交易之債務人，意圖不法之利益，將標的物遷移、出賣、出質、移轉、抵押
或為其他處分，致生損害於債權人者，處三年以下有期徒刑、拘役或科或併科六千元
以下之罰金。
